【裁判字號】    96,訴,1196
【裁判日期】    970111
【裁判案由】    違反毒品危害防制條例
【裁判全文】
臺灣屏東地方法院刑事判決              96年度訴字第1196號
公  訴  人  臺灣屏東地方法院檢察署檢察官
被      告  甲○○
上列被告因違反毒品危害防制條例案件，經檢察官提起公訴（96
年度毒偵字第1607號、第1948號、第1951號）及追加起訴（96年
度毒偵字第722 號、第2352號），被告於準備程序進行中就被訴
事實為有罪之陳述，本院合議庭裁定由受命法官獨任進行簡式審
判程序，判決如下：
    主  文
甲○○所犯如附表所示之罪，各處及減為如附表所示之刑，應執
行有期徒刑貳年。
    事  實
一、甲○○曾因施用毒品案件，於民國91年12月12日經本院裁定
    令入勒戒處所觀察、勒戒，於92年2 月12日執行完畢釋放。
    又曾犯麻醉藥品管理條例、竊盜及過失傷害罪（不構成累犯
    ）。詎仍不知悔改，復於前述觀察、勒戒執行完畢釋放後5
    年內，基於施用第一級毒品海洛因之犯意：
(一)、於96年1 月17日上午10時許，在屏東縣內埔鄉○○村○○路
    14號住處，以將海洛因摻入香菸內點燃吸食之方式，施用海
    洛因1 次。嗣於96年1 月21日凌晨，因另案通緝在上址被捕
    ，經徵得其同意採尿送驗，結果呈嗎啡陽性反應，始查悉上
    情。
(二)、於96年3 月18日上午10時許，在屏東縣內埔鄉○○村○○路
    14號住處，以將海洛因摻入香菸內點燃吸食之方式，施用海
    洛因1 次。嗣於96年3 月22日上午，在同村中圳巷為警盤查
    ，經徵得其同意採尿送驗，結果呈嗎啡陽性反應，始查悉上
    情。
(三)、於96年6 月22日上午10時許，在屏東縣內埔鄉○○村○○路
    14號住處，以注射之方式，施用海洛因1 次。嗣於96年6 月
    25日上午7 時許，在同鄉○○村○○路，因行跡可疑為警盤
    查，經徵得其同意採尿送驗，結果呈嗎啡陽性反應，始查悉
    其事。
(四)、於96年8 月17日上午9 時許，在屏東縣內埔鄉○○村○○路
    14號住處，以將海洛因摻入香菸內點燃吸食之方式，施用海
    洛因1 次。嗣於96年8 月21日晚上8 時10分許，在屏東縣長
    治鄉○○村○○路，因涉嫌竊盜為警查獲，經徵得其同意採
    尿送驗，結果呈嗎啡陽性反應，始查悉其事。
(五)、於96年10月24日上午9 時許，在屏東縣內埔鄉○○村○○路
    14號住處，以將海洛因摻入香菸內點燃吸食之方式，施用海
    洛因1 次。嗣於96年10月27日下午1 時30分許，在上址為警
    盤查，經徵得其同意採尿送驗，結果呈嗎啡陽性反應，而再
    查悉上情。
二、案經屏東縣警察局內埔分局報請臺灣屏東地方法院檢察署檢
    察官偵查起訴（前揭(二)、(三)、(四)部分）暨追加起訴（前揭(一)
    、(五)部分）。
    理  由
一、本件被告甲○○所犯為死刑、無期徒刑或最輕本刑3 年以上
    有期徒刑以外之罪，且非高等法院管轄第一審之案件，被告
    於準備程序進行中就被訴事實為有罪之陳述，經告知簡式審
    判程序之旨，並聽取公訴人及被告之意見後，本院合議庭認
    為適宜，依刑事訴訟法第273 條之1 第1 項規定，裁定本件
    由受命法官獨任進行簡式審判程序，合先敘明。
二、前揭事實，業據被告於本院審理時坦承不諱，且被告之尿液
    前後5 次經送檢驗，均呈嗎啡陽性反應一節，有臺灣檢驗科
    技股份有限公司濫用藥物尿液檢驗報告2 紙、正修科技大學
    超微量研究科技中心檢驗報告3 紙及法務部調查局鑑定書2
    紙附卷可稽，事證明確，被告犯行洵堪認定。又被告曾因施
    用毒品案件，於91年12月12日經本院裁定令入勒戒處所觀察
    、勒戒，於92年2 月12日執行完畢釋放，有臺灣高等法院被
    告前案紀錄表在卷可憑，被告於觀察、勒戒執行完畢釋放後
    5 年內，再犯施用第一級毒品海洛因之罪，自應依法論科。
三、按海洛因係屬毒品危害防制條例第2 條第2 項第1 款所定之
    第一級毒品，不得非法持有或施用，被告施用海洛因，核其
    所為，係犯同條例第10條第1 項之施用第一級毒品罪。被告
    於施用前後持有海洛因之低度行為，應為其施用海洛因之高
    度行為所吸收，不另論罪。爰審酌被告於觀察、勒戒執行完
    畢釋放後，仍一再施用毒品，顯見未有戒絕之決心，且另有
    竊盜等前科，品行欠佳，暨其於本院審理時終能坦承全部犯
    行，堪認尚有悔改之意等一切情狀，分別量處如主文所示之
    刑。又如附表編號1 、2 所示二罪，被告犯罪之時間在96年
    4 月24日以前，且所犯不在中華民國九十六年罪犯減刑條例
    所定不予減刑之列，合應依該條例第2 條第1 項第3 款規定
    ，各減其刑期2 分之1 ，即各減為有期徒刑4 月，並與如附
    表編號3 、4 、5 所示三罪所處之刑定其應執行之刑。
據上論斷，應依刑事訴訟法第273 條之1 第1 項、第299 條第1
項前段，毒品危害防制條例第10條第1 項，刑法第11條前段、第
第51條第5 款，中華民國九十六年罪犯減刑條例第2 條第1 項第
3 款、第7 條、第11條，判決如主文。
本案經檢察官陳俊宏到庭執行職務。
中    華    民    國    97    年    1     月    11    日
                  刑事第三庭    法  官  春生
以上正本證明與原本無異。
如不服本判決應於收受本判決送達後10日內向本院提出上訴書狀
，其未敘述上訴理由者，並得於提起上訴後10日內向本院補提理
由書狀（均須按他造當事人之人數附繕本）「切勿逕送上級法院
」。
中    華    民    國    97    年    1     月    11    日
                                書記官  唐淑嫻
附錄本判決論罪科刑法條：
毒品危害防制條例第10條第1項：
施用第一級毒品者，處6 月以上5 年以下有期徒刑。
附表：
┌──┬───────┬───────┬────────┐
│編號│犯  罪  事  實│所  犯  罪  名│主            文│
├──┼───────┼───────┼────────┤
│ 1  │如事實欄一之(一)│施用第一級毒品│甲○○施用第一級│
│    │所示部分      │罪（毒品危害防│毒品，處有期徒刑│
│    │              │制條例第10條第│捌月，減為有期徒│
│    │              │1 項）        │刑肆月。        │
├──┼───────┼───────┼────────┤
│ 2  │如事實欄一之(二)│施用第一級毒品│甲○○施用第一級│
│    │所示部分      │罪（毒品危害防│毒品，處有期徒刑│
│    │              │制條側第10條第│捌月，減為有期徒│
│    │              │1 項）        │刑肆月。        │
├──┼───────┼───────┼────────┤
│ 3  │如事實欄一之(三)│施用第一級毒品│甲○○施用第一級│
│    │所示部分      │罪（毒品危害防│毒品，處有期徒刑│
│    │              │制條例第10條第│捌月。          │
│    │              │1 項）        │                │
├──┼───────┼───────┼────────┤
│ 4  │如事實欄一之(四)│施用第一級毒品│甲○○施用第一級│
│    │所示部分      │罪（毒品危害防│毒品，處有期徒刑│
│    │              │制條例第10條第│捌月。          │
│    │              │1 項）        │                │
├──┼───────┼───────┼────────┤
│ 5  │如事實欄一之(五)│施用第一級毒品│甲○○施用第一級│
│    │所示部分      │罪（毒品危害防│毒品，處有期徒刑│
│    │              │制條例第10條第│捌月。          │
│    │              │1 項）        │                │
└──┴───────┴───────┴────────┘


司法院資訊處製作；財團法人民間司法改革基金會備份。
